【裁判字號】    97,訴,3877
【裁判日期】    971029
【裁判案由】    毒品危害防制條例
【裁判全文】
臺灣臺中地方法院刑事判決              97年度訴字第3877號
公  訴  人  臺灣臺中地方法院檢察署檢察官
被      告  甲○○
上列被告因違反毒品危害防制條例案件，經檢察官提起公訴（97
年度毒偵字第4594號），於本院準備程序，被告就被訴事實為有
罪之陳述，經本院告知簡式審判程序意旨，並聽取當事人之意見
後，經合議庭裁定改行簡式審判程序，本院判決如下：
    主  文
甲○○施用第一級毒品，累犯，處有期徒刑玖月。
    犯罪事實
一、甲○○曾於民國（下同）91年間因施用毒品案件，經依本院
    裁定送觀察、勒戒後，認有繼續施用毒品之傾向，再由本院
    裁定令入戒治處所施以強制戒治，業於92年10月23日執行期
    滿，並由臺灣臺中地方院檢察署檢察官以92年度戒毒偵字第
    375號為不起訴處分確定。復於5年內之94年間因施用第一、
    二級毒品案件，經本院於94年8月24日以94年度訴字第2448
    號判處有期徒刑7月、3月，應執行有期徒刑9月確定，於95
    年8月27日縮刑期滿執行完畢；又於96年間因施用第一級毒
    品案件，經本院於96年8月13日以96年度訴字第1578號判處
    有期徒刑1年，減為有期徒刑6月確定，並於96年9月30日執
    行完畢。詎仍不知悛改，復基於施用第一級毒品之犯意，於
    97 年8月6日下午5時，在台中市旱溪河岸某處，以注射針筒
    加水注射之方式（該針筒業經其拋棄未扣案），施用第一級
    毒品海洛因1次。嗣於97年8月7日下午5時20分許，為警持本
    院核發之搜索票，在台中市○區○○街350之2號查獲。
二、案經臺中市警察局第三分局報請臺灣臺中地方法院檢察署檢
    察官偵查起訴。
    理  由
一、按除被告所犯為死刑、無期徒刑、最輕本刑為3年以上有期
    徒刑之罪或高等法院管轄第一審案件者外，於刑事訴訟法第
    273條第1項程序進行中，被告先就被訴事實為有罪之陳述時
    ，審判長得告知被告簡式審判程序之旨，並聽取當事人、代
    理人、辯護人及輔佐人之意見後，裁定進行簡式審判程序；
    除簡式審判程序及簡易程序案件外，第一審應行合議審判，
    刑事訴訟法第273之1條第1項、第284條之1分別定有明文。
    查本件被告甲○○所犯係死刑、無期徒刑、最輕本刑為3年
    以上有期徒刑或高等法院管轄第一審案件以外之罪，並於本
    院行準備程序時就被訴事實為有罪之陳述，本院合議庭依前
    揭規定，經評議結果，裁定改由受命法官獨任行簡式審判程
    序。又簡式審判程序之證據調查，依刑事訴訟法第273條之2
    規定，不受同法第159條第1項審判外陳述排除之限制，再被
    告對於卷內之各項證據，亦不爭執證據能力，故卷內所列之
    各項證據，自得作為證據，合先敘明。
二、上揭犯罪事實，業據被告甲○○於警詢、本院準備程序及審
    理時均坦承不諱，而為警所採之尿液，經送鑑驗結果確呈可
    待因及嗎啡陽性反應，亦有中山醫學大學附設醫院檢驗科藥
    物檢測中心於97年8月21日出具之尿液檢驗報告1份附卷可稽
    而海洛因施用入人體後水解還原成嗎啡，再循嗎啡之代謝方
    式排出體外，已據行政院衛生署藥物食品檢驗局（81）藥檢
    壹字第006431號函說明甚詳。足徵被告自白因有其他證據可
    補強，且查與事實相符，足予憑採。本案事證明確，被告犯
    行已經證明，應依法論科。
四、核被告甲○○所為，係犯毒品危害防制條例第10條第1項之
    施用第1級毒品罪。被告施用第一級毒品前持有第一級毒品
    之低度行為，應為其施用第一級毒品之高度行為所吸收，不
    另論罪。又被告前有犯罪事實欄所載之前科，甫於96年9月
    30日執行完畢，有臺灣高等法院被告前案紀錄表及在監在押
    全國紀錄表在卷可稽。其受徒刑之執行完畢後，5年以內故
    意再犯本件有期徒刑以上之罪，為累犯，應依刑法第47條第
    1項規定加重其刑。爰審酌被告前有施用毒品之不良素行，
    經觀察、勒戒、強制戒治後，仍不知悔改警惕，猶繼續施用
    毒品，誠屬不該，兼衡以被告犯罪之動機、方法、手段、智
    識能力暨犯後已坦承犯行，態度良好，並當庭承諾有戒絕毒
    品決心，頗有悛悔之意，且已主動自中山醫學大學附設醫院
    美沙冬特別門診接受美沙冬替代療法，自97年8月25日之後
    均有規則接受治療等情，亦有該院診斷證明書1份在卷可參
    等一切情狀，量處如主文所示之刑，並定其應執行之刑。
五、依刑事訴訟法第273條之1第1項、第299條第1項前段、第310
    條之2、第454條第1項，毒品危害防制條例第10條第1項，刑
    法第11條前段、第47條第1項，判決如主文。
六、如不服本判決，應於判決送達後10日內，附具理由向本院提
    出上訴狀（應附繕本）。
本案經檢察官乙○○到庭執行職務。
中    華    民    國    97    年    10    月    29    日
                  刑事第十庭    法  官  黃賢婷
以上正本證明與原本無異。
                                書記官  王麗雯
中    華    民    國    97    年    10    月    29    日
附錄本案論罪科刑法條：
毒品危害防制條例第10條
施用第一級毒品者，處6月以上、5年以下有期徒刑。


司法院資訊處製作；財團法人民間司法改革基金會備份。
